# 房地产企业新建主题乐园的会计核算问题

提问人：yuhao0202 时间：2017-01-12 23:27:14
请教陈版主，我公司是房地产开发企业，也可从事旅游项目开发。目前我公司拿了块地，土地价款均已付清，由于还需要拿地，故尚未办理产权证，等土地均拿到以后，统一办理一份产权证。土地上目前已在施工相关主题乐园项目，后期还会建设酒店等项目，项目已开工。请教陈版，现在我们公司的土地应该计入在建工程，还是单独作为无形资产-土地使用权核算。老板说，由于土地和乐园是一个整体，应该放在在建工程，以后一起转为固定资产。陈版主，这样核算正确吗？

回答人：chenyiwei
除非是用于开发对外出售的房地产开发项目的土地，以及将用于开发以公允价值模式进行后续计量的投资性房地产的土地，其他情形下所取得的国有建设用地使用权均应单列为无形资产。